臺灣屏東地方法院刑事判決
111年度交訴字第85號
公  訴  人  臺灣屏東地方檢察署檢察官
被      告  林慶宏




訴訟參與人  李慈惠
            陳輝珍
            李慈馨
上列被告因過失致死案件，經檢察官提起公訴（111年度偵字第4
156號），被告於本院準備程序中就被訴事實為有罪之陳述，經
本院合議庭裁定由受命法官獨任行簡式審判程序審理，並判決如
下：
    主    文
乙○○犯過失致人於死罪，處有期徒刑伍月，如易科罰金，以新臺
幣壹仟元折算壹日。
    犯罪事實
乙○○於民國110年7月7日8時38分許，駕駛車牌號碼000-0000號自
用小客車（下稱本案車輛），沿屏東縣內埔鄉屏37-1線內側車道
由南往北方向直行時，本應注意車前狀況，隨時採取必要安全措
施，及行車速度應依速限標誌或標線行駛，而依當時天候晴、日
間自然光線、柏油路面乾燥而無缺陷、無障礙物、視距良好等情
形，並無不能注意之情事，竟疏於注意及此，貿然以時速約60至
70公里（該路段速限為40公里），行駛至上開路段2公里與無名
路口處，斯時適有李金德騎乘電動自行車，亦未依兩段方式進行
左轉，沿該無名路由東往西行駛上處，乙○○所駕駛本案車輛左前
車頭撞及李金德所騎乘電動自行車，李金德因而飛摔倒地，因而
受有頭部外傷併硬膜下腔出血、頸椎第五節骨折、脊髓損傷併四
肢癱瘓及右肱股骨折等傷勢之傷害，經送醫急救後，於同年10月
13日11時31分許因前開傷勢嚴重，併發感染肺炎，引發敗血性休
克導致呼吸衰竭而不治死亡。
    理    由
一、被告乙○○所犯者，為死刑、無期徒刑、最輕本刑為3年以上
    有期徒刑以外之罪，亦非高等法院管轄之第一審案件，而被
    告於準備程序中就被訴事實為有罪之陳述，經告知被告簡式
    審判程序之旨並聽取當事人意見後，本院裁定進行簡式審判
    程序，是本案之證據調查，依刑事訴訟法第273條之2規定，
    不受同法第159條第1項、第161條之2、第161條之3、第163
    條之1及第164條至第170條等規定之限制。
二、上開犯罪事實，業據被告於偵查、本院準備程序及審理中坦
    承不諱（見偵卷第25至30頁、本院卷第168、187頁），核與
    證人即告訴人甲○○（見相卷第33至36、143至145、253至255
    、337頁、偵卷第25至30頁）、丙○○（見相卷第37至40頁、
    偵卷第25至30頁）於警詢及偵查中之證述、證人黃琦忠於警
    詢及偵查中之證述（見相卷第29至31頁、偵卷第25至30頁）
    、證人黎彥廷於偵查中之證述（見偵卷第25至30頁）大致相
    符，並有屏基醫療財團法人屏東基督教醫院110年10月7日診
    斷證明書及病歷資料暨出院病歷摘要（見相卷第7、171至24
    9頁）、衛生福利部屏東醫院110年10月5日診斷證明書（見
    相卷第9頁）、衛生福利部屏東醫院出院病歷摘要（見相卷
    第57至79頁）、道路交通事故現場圖（見相卷第83頁）、道
    路交通事故調查報告表㈠、㈡（見相卷第85至87頁）、證號查
    詢汽車駕駛人結果（見相卷第91頁）、車號查詢汽車車籍結
    果（見相卷第93頁）、現場蒐證照片及車損照片（見相卷第
    95至139頁）、臺灣屏東地方檢察署檢驗報告書（見相卷第1
    51至165頁）、相驗照片（見相卷第271至293頁）、交通部
    公路總局高雄區監理所110年12月17日高監鑑字0000000000
    號函及所附鑑定意見書（見相卷第303至305頁）、法務部法
    醫研究所111年1月25日法醫理字第11000071060號函及所附1
    10醫鑑字第1101102642號解剖報告書暨鑑定報告書（見相卷
    第321至330頁）、相驗屍體證明書（見相卷第331頁）、111
    年5月3日職務報告及蒐證照片（見偵卷第33至41頁）、111
    年5月16日職務報告（見偵卷第47頁）等資料在卷可稽，足
    認被告上開任意性自白與事實相符，堪以採信。綜上，被告
    本案犯行足堪認定，應依法論科。
三、論罪部分：
　㈠核被告所為，係犯刑法第276條之過失致人於死罪。
　㈡被告肇事後，於職司偵查犯罪機關人員尚未發覺其過失傷害
    犯行前，即向到場處理之屏東縣政府警察局內埔分局交通分
    隊員警自承為肇事者，有屏東縣政府警察局內埔分局交通分
    隊道路交通事故肇事人自首情形紀錄表存卷可考（見本院卷
    第149頁），符合自首要件，爰依刑法第62條前段規定減輕
    其刑。
三、量刑審酌理由：
　㈠爰審酌被告駕駛動力交通工具參與道路交通，應注意車前狀
    況，隨時採取必要安全措施，及行車速度應依速限標誌或標
    線行駛，竟疏及注意而貿然行駛，致釀本案交通事故，使被
    害人受有上開傷勢後因而死亡，已構成對被害人李金德之生
    命法益侵害，所生損害、過失情節均非輕微，堪認其因犯罪
    所生之損害及違反注意義務之程度已達相當之程度，所為值
    得非難；至上開鑑定意見書，除認被告為肇事次因外，亦認
    被害人行經無號誌交岔路口，未依兩段方式進行左轉，為肇
    事主因等情，此部分情狀，自得執為被告行為可非難性高低
    之判斷依據。
　㈡除上開犯罪情狀，被告犯後坦承犯行，犯後態度並無不佳可
    ；考量被告先前並無相關犯罪類型之前案科刑紀錄（見臺灣
    高等法院被告前案紀錄表，本院卷第15至19頁），乃初犯，
    其責任刑方面有較大折讓、減輕之依據；被害人家屬即訴訟
    參與人均稱無法與被告續行調解（見本院卷第47頁）陳明已
    與被告達成調解，雖被告願為賠償，然雙方就調解數額差距
    過大（見本院卷第188頁），是本案尚乏得資為有利減輕評
    價之關係修復量刑因素；另衡以被告於本院自陳高職畢業之
    智識程度，已婚，有未成年子女2名，需扶養子女及母親，
    目前從事室內裝潢，月收入約新臺幣3萬元，家庭經濟狀況
    為中低收入戶等家庭生活、經濟狀況（見本院卷第188至189
    頁）之行為人一般及相關情狀。
　㈢綜合卷內一切情狀，參考訴訟參與人上開科刑意見，依罪刑
    相當原則，量處如主文所示之刑，並諭知易科罰金之折算標
    準。
據上論斷，應依刑事訴訟法第273條之1第1項、第299條第1項前
段，判決如主文。
本案經檢察官黃薇潔提起公訴，檢察官葉幸眞到庭執行職務。
中　　華　　民　　國　　111 　年　　12　　月　　14　　日
                  刑事第五庭  法  官  林育賢
以上正本證明與原本無異。
如不服本判決應於收受判決後20日內向本院提出上訴書狀，並應
敘述具體理由；其未敘述上訴理由者，應於上訴期間屆滿後20日
內向本院補提理由書（均須按他造當事人之人數附繕本）「切勿
逕送上級法院」。
告訴人或被害人如對於本判決不服者，應具備理由請求檢察官上
訴，其上訴期間之計算係以檢察官收受判決正本之日期為準。
因疫情而遲誤不變期間，得向法院聲請回復原狀。
                              書記官  林艾彤
中　　華　　民　　國　　111 　年　　12　　月　　14　　日

附錄本案論罪科刑法條：
刑法第276條
因過失致人於死者，處5年以下有期徒刑、拘役或50萬元以下罰
金。